臺灣高等法院臺南分院刑事裁定
111年度抗字第483號
抗  告   人 王宗淇
即 受 刑 人         

上列抗告人因檢察官聲請撤銷緩刑案件，不服臺灣臺南地方法院中華民國111年6月7日111年度撤緩字第82號裁定，提起抗告，本院裁定如下：                    
    主  文
原裁定撤銷。
檢察官之聲請駁回。
    理  由
一、檢察官聲請意旨略以：抗告人即受刑人王宗淇因犯賭博案件
    ，經臺灣臺南地方法院於民國109年4月24日以108年度簡字
    第3625號判決判處有期徒刑3月，如易科罰金，以新臺幣（
    下同）1,000元折算1日，緩刑2年，並應支付公庫3萬元，於
    109年6月8日確定在案，緩刑期間至111年6月7日止。惟受刑
    人經合法通知均未依限履行，乃違反刑法第74條第2項第4款
    所定負擔情節重大。核受刑人所為，已合於刑法第75條之1
    第1項第4款所定得撤銷緩刑宣告之原因，爰依刑事訴訟法第
    476條規定，聲請撤銷上開緩刑之宣告等語。
二、原裁定意旨略以：受刑人於緩刑期滿前，經檢察官合法通知
    ，應向國庫支付3萬元，惟受刑人迄111年4月27日止，仍未
    向國庫支付上開3萬元，並經法院再次於履行期限最末日查
    詢，受刑人仍未履行上開負擔，又受刑人於長達2年之履行
    期間，均未曾向檢察官或本院說明有何未能履行緩刑負擔之
    正當事由，顯見受刑人欠缺積極履行緩刑負擔之誠意，漠視
    緩刑制度所含給予受刑人自新機會之意義，與一時經濟狀況
    不佳而無法賠償之情形不能相提並論，足認受刑人違反上開
    緩刑宣告所定之負擔，情節已屬重大，且堪認原宣告之緩刑
    顯難收警惕、矯治及教化之預期效果，非執行刑罰，無法促
    其真正記取教訓、改過遷善，因而確有執行刑罰之必要。合
    與刑法第75條之1第1項第4款規定相符，依檢察官之聲請，
    撤銷受刑人前開緩刑之宣告。
三、抗告意旨略以：我因疫情關係致工作不穩定，一時無法向公
    庫支付3萬元，目前已有穩定工作，且向公司預支3萬元來支
    付，希望法院能再給我機會等語。
四、按受緩刑之宣告而違反刑法第74條第2項第1款至第8款所定
    負擔情節重大者，足認原宣告之緩刑難收其預期效果，而有
    執行刑罰之必要者，得撤銷其宣告，刑法第75條之1第1項第
    4款固有明文規定。考其立法意旨略以：修正條文第74條第2
    項增列法院於緩刑期間內，得命犯罪行為人於緩刑期內應遵
    守之事項（例如向被害人支付相當數額、向公庫支付一定之
    金額、接受精神、心理輔導、提供義務勞務或其他為預防再
    犯之事項），明定違反該條所定事項情節重大者，得撤銷其
    緩刑宣告，以期週延，且本條採用裁量撤銷主義，賦與法院
    撤銷與否之權限，實質要件即以「足認原宣告之緩刑難收其
    預期效果，而有執行刑罰之必要」，供作審認之標準。至於
    所謂「情節重大」，係指：受判決人顯有履行負擔之可能，
    而隱匿或處分其財產、故意不履行、無正當事由拒絕履行或
    顯有逃匿之虞等情事而言。準此，上揭「得」撤銷緩刑之情
    形，法官應依職權本於合目的性之裁量，妥適審酌被告於緩
    刑期間內違反應遵守事項之情節是否重大，是否已難收其預
    期之效果，而確有執行刑罰之必要。
五、經查：
　㈠抗告人雖未提出工作不穩定之證明，然近年因疫情關係，導
    致相當多行業受到衝擊，也影響到多數受僱人之收入，已為
    眾所週知之事實，因此，抗告人稱因疫情影響收入，無法如
    期支付該款項，尚非無據。況且，抗告人於原審裁定後，已
    於111年6月22日將3萬元支付予公庫，有抗告人提出之臺灣
    臺南地方檢察署自行收納款項統一收據在卷可稽（見本院卷
    第31頁），足認抗告人已依照原確定判決所定負擔全部履行
    完畢，並無「顯有履行負擔之可能，而隱匿或處分其財產、
    故意不履行、無正當事由拒絕履行或顯有逃匿之虞」之情事
    ，自難認抗告人有「原所宣告之緩刑已難收預期效果」，而
    有執行刑罰之必要。
　㈡原審未及審酌抗告人已支付3萬元予公庫之事實，以抗告人違
    反緩刑所命負擔情節重大，因而撤銷其緩刑之宣告，尚有未
    洽，故難予以維持。抗告人抗告意旨指摘及此，為有理由，
    應由本院予以撤銷。又本件事證已明，為免抗告人訟累，以
    維訴訟經濟之必要，爰併為駁回檢察官聲請之諭知。
據上論斷，應依刑事訴訟法第413 條，裁定如主文。
中　　華　　民　　國　　111 　年　　6 　　月　　27　　日
                  刑事第二庭    審判長法　官  陳珍如
                                      法　官  黃裕堯
                                      法　官  包梅真
以上正本證明與原本無異。
不得再抗告。
　　　　　　　　　　　　　　　　　　　書記官　許雅華
中　　華　　民　　國　　111 　年　　6 　　月　　27　　日